臺灣新北地方法院民事判決
110年度訴字第1467號
原      告  張依雯  

訴訟代理人  呂秋𧽚律師
            彭繹豪律師
被      告  黃千恩  
訴訟代理人  沈靖家律師
            張睿紘律師
            楊茗開  

上列當事人間請求損害賠償事件，經本院於民國111 年2 月21日
言詞辯論終結，判決如下：
    主  文
一、被告應給付原告新臺幣30萬元，及自民國110年8月18日起
    至清償日止，按年息百分之5計算之利息。
二、原告其餘之訴駁回。
三、訴訟費用由被告負擔百分之30，餘由原告負擔。
四、本判決第一項得假執行；但被告如以新台幣30萬元為原告預
    供擔保，得免為假執行。
五、原告其餘假執行之聲請駁回。
    事實及理由
壹、原告主張：原告與訴外人李紀民(下稱李男)於民國103年9月
    19日結婚，育有一未成年子女，現婚姻關係存續中。原告自
    與李男結婚以來，盡心盡力為家庭付出，相夫教子，感情堪
    稱融洽。被告與李男本為永和比漾廣場(購物中心)樓管之同
    事，明知李男係有配偶之人，竟私下暗通款曲，於109年間
    多次親密聊天，並以「阿猴」、「花花」互相稱呼，對話內
    容充滿曖昧煽情情話與愛心貼圖，且利用多篇短篇文章互表
    愛意，舉止親密程度實已超越一般朋友關係，且被告亦與李
    男多次出外約會及前往汽車旅館並發生性行為。被告於原告
    與李男婚姻存續期間，瞞著原告不當交往，傳送充滿曖昧煽
    情之對話訊息，且相約前往汽車旅館並發生性行為，足認被
    告之行為顯已逾越一般社會通念所容許男女相處之界限，實
    已嚴重侵害原告之配偶權與家庭生活之和諧，情節實認重大
    。為此，原告基於侵權行為損害賠償之法律關係，依民法第
    184條第1項前後段、第195條第1項、第3項之規定，請求被
    告賠償損害。並聲明：一、被告應給付原告新臺幣(下同)10
    0萬元，及自本起訴狀繕本送達翌日起至清償日止，按年利
    率百分之5計算之利息。二、原告願供擔保，請准宣告假執
    行。
貳、被告方面：
一、被告實未有如原告所指之侵權行為，原告係以被告與李男之
    對話紀錄截圖及翻攝影片為證，然該等對話紀錄截圖實可由
    任何人輕易創設，僅需創設一聊天帳號，放上他人之近似照
    片作為大頭照，並輔以文字聊天紀錄，填上任何文字內容，
    即可製造聊天之外觀。本件原告所提出之原證2、4、5、7、
    9、10、12至15皆為聊天文字紀錄，又原證3與11為翻攝影片
    ，並無法證明實際聊天並傳送文字訊息之人確實係被告，且
    實際上被告確實並未如原告所述有與訴外人李男實際聊天並
    傳送文字訊息，故原告對此爭執形式上之真正，並且，上開
    證據皆無法證明被告有原告所指之侵權行為。
二、實則，被告於108年底至109年2月係任職於百貨業，與李男
    係於職場上相識，李男為被告上司，彼時隱瞞其已婚身分，
    欲與被告發展情感關係，雖被告彼時曾與李男牽手，然確實
    不知李男係有配偶之人，此外，被告從未與李男有諸如性交
    等更加踰矩之行為。於被告知悉李男有婚姻關係後，被告大
    受打擊，即主動斷絕與李男之任何往來並且離職，詎料，李
    男竟仍對被告糾纏不清，不惜更換工作，製造與被告之互動
    機會，惟被告對此均不為所動。後原告發現上開情事，竟基
    於惡意散播不實流言之意圖對被告任職公司散布黑函，並假
    借被告名義，創設社群軟體Instagram假帳號，向被告友人
    傳送「嗨嗨，跟你說，我交男友了!我想問他，『親愛的，你
    覺得我比你老婆漂亮嗎?我的床上服務更好吧?你覺得如何?
    就算被告，我也好想跟他在一起。』等不堪入目訊息，致被
    告不堪其擾，不得不再次離職，故被告顯然係遭情感欺騙外
    ，更受有名譽上損害，亦實為受害人甚明。
三、被告因此大受打擊，致身心狀態不佳，鬱鬱寡歡，後經診斷
    發現患有闌尾惡性偽黏液腫瘤術後併腹腔內腫瘤，於110年4
    月22日因患疑似盲腸惡性腫瘤於馬偕紀念醫院住院，於4月2
    6日施行腫瘤清除手術(包括左側卵巢輸卵管全切除，右側卵
    巢部分切除，大網膜切除，及盲腸切除手術)。其後，被告
    於110年7月18日於馬偕紀念醫院再次住院，並於7月19日接
    受腹腔內腫瘤切除手術及膽囊切除手術和腹腔內溫熱化學治
    療，嗣於110年7月19日至20日住加護病房，於8月4日始出院
    ，須接受門診追蹤治療。因被告於半年內接受兩次大手術，
    身體仍相當虛弱，亟需靜養，持續回診，亦無法重回職場工
    作，被告本身實為被害人甚明，雖有意基於道義，盡力彌補
    ，然並無積蓄，後續又需面臨龐大醫藥費，恐無以為繼，仍
    須面對往後漫長人生，彼時調解時所表達之10萬元和解金已
    為被告能力範圍內最大善意。衡酌上開情事，被告實無侵權
    行為之故意，原告是否受有痛苦，又受有之痛苦與本件被告
    行為因果關係亦並未證明，被告目前僅求紛紛擾擾儘速落幕
    ，還寧靜於被告，被告亦得有機會全心面對病情，妥善治療
    ，展開新生。並聲明：(一)原告之訴及假執行之聲請均駁回
    。(二)如受不利判決，願供擔保，請准宣告免為假執行。
參、本院之判斷：
一、原告主張其與李男於103年9月19日結婚，育有一未成年子女
    ，現婚姻關係存續中。被告與李男本為永和比漾廣場樓管之
    同事，明知李男係有配偶之人，竟於109年間多次親密聊天
    ，並以「阿猴」、「花花」互相稱呼，對話內容充滿曖昧煽
    情情話與愛心貼圖，且利用多篇短篇文章互表愛意，舉止親
    密程度實已超越一般朋友關係，且被告亦與李男多次出外約
    會及前往汽車旅館並發生性行為。被告之行為已侵害原告之
    配偶權與家庭生活之和諧而情節重大等情。業據原告提出戶
    口名簿、被告與李男之對話截圖、對話影片、影片截圖等為
    證(見本院卷第29至95頁、203至221頁、243至453頁)。惟為
    被告所否認，並辯以前詞。本院查：
(一)本院勘驗原告所提原證3之光碟，影片為記載「千恩」之手
    機畫面，內容為2020年1月25日至同年2月1日之Line對話紀
    錄。其中被告稱：「我最親愛的晚安」、「再補都沒有吃(
    猴圖案)補」、「喜番壞壞阿猴」、「好的(猴圖案)(愛心圖
    案)LOVE U」、「(猴圖案)愛你唷(害羞)」、「最愛阿猴了(
    親吻圖案)但也想多為阿猴服務…」、「阿花想你唷(愛心圖
    案)(猴圖案)」、「(訴外人李男：把你綁住）都是你的了還
    要綁住」；訴外人李男(Chimin)稱：「小心我把你…吃掉」
    、「對於花花而言，這段感情沒有安全感，是你心裡最難過
    的，對吧」。該對話為被告與李男之手機Line對話，觀其內
    容被告與李男顯係正親密交往中之男女朋友關係。再觀之原
    告所提原證4之Line對話紀錄，其中被告稱：「我並沒有想
    過要搶奪跟佔有 所以不想把自己當成小三」、「到家囉 想
    你 親愛的阿猴晚安」、「好喜歡阿猴」、「為了相處時間 
    我總是要不停的推敲 精心思考安排 考量班表 上班狀況 你
    的狀況 已經可以說是處心積慮到變成像是強迫症的程度 我
    永遠無法擁有正宮的權利  可以對你呼來喚去 想怎樣就怎
    樣」、「有人說外遇無論對小三說了再多的甜言蜜語 或是
    獻殷勤的行為 真正愛的還是正宮 我有點承受不住」(見本
    院卷第35至73頁)。被告以「小三」形容自己的處境。眾所
    週知，所謂「小三」是指介入他人婚姻、家庭和兩性關係中
    的女性第三者。足見被告知悉其介入李男之婚姻及家庭。又
    依原告所提原證7之Line對話紀錄，其中訴外人李男(Chimin
    )稱：「應該是說，我覺得對女生說我們去旅館，或是直接
    開過去，這種意圖很彆扭　還是你不介意」、被告稱：「不
    然你覺得怎麼說比較好？」、「我發現目前看起來　談戀愛
    的態度是我是男的你是女的」、「你害羞啥　每次我自己脫
    　好像都是我對你亂來」「(被告傳送訂房付款截圖)」(見
    本院卷第85至95頁)。此外，被告於109年1月9日傳送被告與
    李男之親密合照(見本院卷83頁原證6)；於109年1月13、14
    日傳送訂房資訊，並詢問李男意見；嗣被告稱「那就剩下兩
    間價位差不多　但林森北有浴缸」、「算了 就北車吧 再拖
    搞不好又沒了」(見本院卷第353至365頁)。顯見被告與李男
    曾前往汽車旅館約會，並有脫衣親熱之行為。　　
(二)基此，原告主張被告明知李男係有配偶之人，竟不當交往，
    對話曖昧煽情，並前往汽車旅館約會，被告所為已逾越一般
    社會通念所容許男女相處之界限，嚴重侵害原告基於配偶之
    身分法益等情，堪可採信。至於原告主張被告與李男有發生
    性關係云云，既為被告所否認，且遍觀原告所提證據，至多
    僅可證明被告與李男曾前往汽車旅館，並有脫衣親熱之情事
    ，無從證明渠等有發生性關係，是原告此部分主張尚屬無據
    ，難認可採。　　
(三)至於被告否認對話紀錄截圖及翻攝影片形式上之真正云云，
　　惟系爭對話紀錄及翻攝影片，經本院勘驗結果，該影片為記
    載「千恩」之手機畫面，其上有被告之頭像照片，以「千恩
    」、「李紀民」名稱互相對話，其中談話內容涉及兩人私情
    部分外，亦常討論二人工作上之人事務、購買餐點、平常之
    閒話等、時間接續，應係被告之手機對話截圖及翻攝影片無
    訛。被告未能指出系爭對話紀錄截圖及翻攝影片不實之處，
    空言否認其形式上真正，難以採信。
(四)被告又辯稱李男為被告上司，隱瞞其已婚身分，欲與被告發
    展情感關係，被告確實不知李男係有配偶之人云云。惟依雙
    方對話內容：「就…怕之後家裡也會再逼問你斷乾淨沒」、
    「我說過沒有要改變你本來的身份和生活」、「我並沒有想
    過要搶奪跟佔有所以不想把自己當成小三」、「有人說外遇
    無論對小三說了再多的甜言蜜語或是獻殷勤的行為真正愛的
    還是正宮」等語，顯見被告知悉李男係有配偶之人，否則怎
    會以小三自處。是被告辯稱不知李男係有配偶之人，應屬卸
    責之詞。
二、按因故意或過失，不法侵害他人之權利者，負損害賠償責任
    ；故意以背於善良風俗之方法，加損害於他人者亦同。不法
    侵害他人之身體、健康、名譽、自由、信用、隱私、貞操，
    或不法侵害其他人格法益而情節重大者，被害人雖非財產上
    之損害，亦得請求賠償相當之金額，此規定於不法侵害他人
    基於配偶關係之身分法益而情節重大者，準用之，民法第18
    4條第1項、第195條第1項前段、第3項分別定有明文。次按
    婚姻係以夫妻之共同生活為其目的，配偶應互相協力保持其
    共同生活之圓滿安全及幸福，夫妻互守誠實，為確保其共同
    生活之圓滿安全及幸福之必要條件，故應解為配偶因婚姻契
    約而互負誠實之義務，配偶之一方行為不誠實，破壞共同生
    活之圓滿安全及幸福者，即為違反因婚姻契約之義務而侵害
    他方之權利(最高法院41年台上字第278號、55年台上字第20
    53號判決意旨參照)。是配偶雙方互享維持婚姻生活圓滿、
    安全及幸福之權利，即婚姻關係建立在權利義務的基礎上民
    法第184條第1項前段以資保護。本件原告與訴外人李男於10
    3年9月19日結婚，被告明知李男為有配偶之人，竟仍與李男
    有親密互動逾越已婚男女交友分際之行為，確已傷害原告身
    為配偶之尊嚴，破壞基於婚姻配偶權關係之身分法益，其情
    節重大，原告在精神上受有痛苦甚明。原告據此請求被告負
    精神上損害賠償之責任，應屬有據。
三、又按不法侵害他人之人格權，被害人受有非財產上損害，請
    求加害人賠償相當金額之慰撫金時，法院對於慰撫金之量定
    ，應斟酌實際加害情形、所造成之影響、被害人痛苦之程度
    、兩造之身分地位、經濟情形及其他各種狀況，以核定相當
    之數額(最高法院47年度台上字第1221號、51年度台上字第2
    23號判例意旨參照)。本院審酌原告與李男於103年9月19日
    結婚，婚後育有一名未成年子女，目前婚姻關係尚存續中，
    原告為技術學院畢業，每月薪資約4萬元，被告為大學畢業
    ，曾任職服務業，每月薪資2萬多元，現因身體健康問題無
    工作及兩造之經濟狀況(詳本院依職權調取兩造稅務電子閘
    門財產所得調件明細表附於限閱卷可證)，兼衡被告所為侵
    害原告之配偶權，並破壞原告與李男之婚姻關係、家庭生活
    圓滿安全及幸福之行為態樣、兩人交往程度、所造成原告精
    神痛苦等一切情狀，認原告因被告前揭行為而受有非財產上
    之損害，應以30萬元為適當。
四、末按給付無確定期限者，債務人於債權人得請求給付時，經
    其催告而未為給付，自受催告起，負遲延責任，其經債權人
    起訴而送達訴狀，或依督促程序送達支付命令，或為其他相
    類之行為者，與催告有同一之效力；遲延之債務，以支付金
    錢為標的者，債權人得請求依法定利率計算之遲延利息；應
    付利息之債務，其利率未經約定，亦無法律可據者，週年利
    率為百分之5 ，民法第229 條第2 項、第233 條第1 項前段
    、第203 條分別定有明文。本件原告對被告之侵權行為損害
    賠償債權，兩造自無約定清償期及利率，是依上開規定，原
    告並請求被告應自起訴狀繕本送達之翌日即110 年8 月18日
    (見本院卷第157頁）起至清償日，按法定利率即年息百分之
    5計算之利息，洵屬有據。　　
五、從而，原告本於民法第184條第1項、第195條第1、3項之規
    定，請求被告給付30萬元，及自起訴狀繕本送達被告翌日即
    110年8月18日起至清償日止，按年息百分之5之利息，為有
    理由，應予准許；逾此部分之請求，則無理由，應予駁回。
六、本件原告勝訴部分，係所命給付之金額未逾50萬元之判決，
    依民事訴訟法第389條第1項第5款規定，應依職權宣告假執
    行。惟被告陳明願供擔保聲請宣告免為假執行，核無不合，
    爰酌定相當之擔保金額宣告之。至於原告敗訴部分，其假執
    行之聲請，失所依據，併駁回之。
七、本件事證已臻明確，兩造其餘主張及所提之證據，經審酌後
    認於本院上開判斷無涉或無違，爰不一一論述，附此敘明。
八、結論：本件原告之訴為一部有理由，一部無理由，因此判決
    如主文。
中　　華　　民　　國　 111　　年　　4 　　月　　18　　日
                  民事第一庭    法　官　毛崑山
以上正本係照原本作成
如對本判決上訴，須於判決送達後20日內向本院提出上訴狀。如
委任律師提起上訴者，應一併繳納上訴審裁判費。
中　　華　　民　　國　 111　　年　　4 　　月　　18　　日
                                書記官　童淑敏